【裁判字號】    90,易,23
【裁判日期】    900525
【裁判案由】    傷害等
【裁判全文】
臺灣新竹地方法院刑事判決                              九十年度易字第二三號
    公  訴  人  臺灣新竹地方法院檢察署檢察官
    被      告  乙○○
右列被告因傷害等案件，經檢察官提起公訴（八十九年度偵字第五九四二號），本院
判決如左︰
    主  文
乙○○傷害人之身體，處有期徒刑參月。如易科罰金，以參佰元折算壹日。又以加害
生命之事，恐嚇他人致生危害於安全，處有期徒刑肆月，如易科罰金，以參佰元折算
壹日。應執行有期徒刑陸月，如易科罰金，以參佰元折算壹日。
    事  實
一、乙○○與丙○○係夫妻關係，民國八十九年九月十八日凌晨三時許，於二人新竹
    市○區○○里○○鄰○○路一二四號住處，因細故爭執後，乙○○竟以手揮拳毆
    打丙○○之臉部，致丙○○受有左前額紅腫、左眼網膜出血併前房出血之傷害，
    同日凌晨三時三十分至四時許之間，丙○○至行政院衛生署新竹醫院急診返家後
    ，乙○○又與丙○○發生爭執，遂另行起意以「要殺死妳很簡單，妳是否又想要
    到醫院？」等加害生命之事恐嚇丙○○，而致生危害於丙○○之安全。
二、案經張丙○○訴由新竹市警察局第二分局報告臺灣新竹地方法院檢察署檢察官偵
    查起訴。
    理  由
一、訊據被告矢口否認有何前揭傷害及恐嚇告訴人丙○○之犯行，辯稱伊並未打告訴
    人，僅係睡夢中揮手，可能因此造成告訴人受傷，且伊並沒有說：「要殺死你很
    簡單，你是否又想到醫院？」等恐嚇的話語云云。然查，前揭被告出手揮拳毆打
    告訴人及出言恐嚇告訴人之事實，業據告訴人指訴綦詳，有行政院衛生署新竹醫
    院甲種診斷證明書在卷為憑（見偵卷第八頁），並經證人即被告與告訴人所生之
    女甲○○於偵查中及本院訊問時到庭證述無訛（見偵卷第二十二頁、本院九十年
    四月二十四日訊問筆錄第五頁），參以證人係六十九年次，現年二十歲，已能辨
    別是非，有相當判斷力，且為被告與告訴人所生之女，當無袒護一方之理，是被
    告所辯為飾卸之詞，不足採信，本件事證明確，被告犯行洵堪認定。
二、核被告所為，分別係犯刑法第二百七十七條第一項之傷害罪及同法第三百零五條
    之恐嚇危害安全罪。被告所犯上開二罪，犯意各別，行為互異，應分論併罰。爰
    審酌被告與告訴人為夫妻關係，被告素行雖稱良好，惟對告訴人暴力相向，品行
    非佳，另本件固因被告與告訴人發生爭執而引起，然被告所為已造成同居生活之
    告訴人心理極大恐懼，所生危險非輕等一切情狀，各量處如主文所示之刑，並定
    其應執行之刑，及諭知易科罰金之標準。
三、據上論斷，應依刑事訴訟法第二百九十九條第一項前段，刑法第二百七十七條第
    一項、第三百零五條、第四十一條第一項前段、第五十一條第五款，罰金罰鍰提
    高標準條例第一條前段、第二條，判決如主文。
本案經檢察官吳金棟到庭執行職務。
中      華      民      國    九十      年      五      月    二十五    日
                              臺灣新竹地方法院刑事第二庭
                                      法    官  黃美盈
如不服本判決書，得於送達後十日內向本院提出上訴狀（應附繕本），上訴於臺灣高
等法院。
右正本證明與原本無異。
                                       書 記 官  吳尚文
中      華      民      國    九十      年      五      月    二十五    日
附錄本案論罪科刑法條：
中華民國刑法第二百七十七條第一項(普通傷害罪)
傷害人之身體或健康者，處三年以下有期徒刑、拘役或一千元以下罰金。
中華民國刑法第三百零五條 (恐嚇危害安全罪)
以加害生命、身體、自由、名譽、財產之事，恐嚇他人致生危害於安全者，處二年以
下有期徒刑、拘役或三百元以下罰金。


司法院資訊處製作；財團法人民間司法改革基金會備份。
